# 融资租赁税率变动导致合同变更会计怎么处理

提问人：古今之语 691213 时间：2019-03-19 20:49:43
合同规定含税的每期租金（如 50 万/期），由于 2018 年 5 月税率由 17%变动 16%，双方协议仍按固定的含税租金结算（50/期），每期减少的长期应付款就会由 50/1.17=42.735 增加为 50/1.1643.10。这时候怎么做会计处理，是否需要重新计算内含报酬率，如果需要，怎么计算？剩下的各期怎么做会计处理呢？

回答人：chenyiwei
这种情况表明实际租金成本是上升的（因为可抵扣的进项税额减少）。建议按原实际利率测算调整后各期的不含税租金支出的折现值（到 2018 年 5月初），与按原税率下的后续各期不含税租金折现值之间的差额确认为管理费用，相应重新编制后续各期的实际利率摊销表。

提问人：hellonely 时间：2019-03-20 10:54:04
先讲下情况我们是买固定资产付部分首付然后剩余尾款分三年结清也是融资租赁 每个月对方开租金票给我 在一开始按实际利率确认固定资产现值及未确认融资费用 这里就有个比例问题其实每个月开的租金票里面是含有资产和利息的现在税率降低了这其中的1% 就变成了企业的成本这多增加的部分我理解是同时增加了固定资产价值和财务费用（比如 36 个月我已经正常做了五个月那剩 31 个月）那 31 个月的租金票少掉的那部分进项税额我按最开始的固定资产和未确认融资的比例分摊了一部分增加固资价值重新计提折旧另一部分增加未确认融资费用比如之前已经算好了每个月该摊销的财务费用金额在那个基础上加上增加部分的未确认融资费用/31

回答人：chenyiwei
这部分调整金额不能增加已达到预定可使用状态的固定资产的账面价值，因为不会增加该固定资产未来产生经济利益流入的能力。

提问人：zpc515577945 时间：2019-04-23 21:51:37
陈版主，请问这部分税率差不调整固定资产原值的话，应该进入营业外支出？

回答人：chenyiwei
是。

提问人：rhzhangyu 时间：2019-11-08 11:57:46
请问陈版主，出租方每期按固定不含税租金额开票，这部分对应的进项税初始确认时计入长期应付款（待每期确认到进项税）；合同约定，如果税率变动，应支付出租房的不含税租金不变，即增值税率16% 变为13%后，企业初始确认的长期应付款变少（待抵扣进项税）
问题：这部分税率带来的长期应付款减少应当调整固定资产成本，还是一次性进损益？或者分期进损益？进入营业外收入么？

回答人：chenyiwei
首先在租赁期开始日确认租赁负债（长期应付款）时就不应将未来应付金额中的税款包含在内；其次在固定资产初始确认后因税率变动导致不含税付款金额相应变动的，应调整计入损益，不调整固定资产账面价值。

提问人：wwweixiao 时间：2019-12-22 02:51:13
请问各位老师，因税率变动引起的支出增加怎么做账呢，是否等到实际支付时计入营业外支出？还是通过长期应付款过渡一下，税率变动时借：营业外支出，贷：长期应付款，实际支付时借：长期应付款，贷：银行存款？万分感谢！

回答人：chenyiwei
应是后者。